【裁判字號】    98,審小上,125
【裁判日期】    980928
【裁判案由】    給付管理費
【裁判全文】
臺灣臺北地方法院民事裁定           98年度審小上字第125號
上   訴   人  康寧大廈管理委員會
法 定 代理人  丙○○
訴 訟 代理人  黃德賢律師
被 上 訴  人  甲○○
法 定 代理人  乙○○
兼法定代理人  丁○○
上列當事人間給付工程款事件，上訴人對於中華民國98年7月9日
本院臺北簡易庭98年度北小字第404號第一審小額民事判決提起
上訴，本院裁定如下：
    主  文
上訴駁回。
第二審訴訟費用新臺幣壹仟伍佰元由上訴人負擔。
    理  由
一、按「對於小額訴訟之第一審裁判，得上訴或抗告於管轄之地
    方法院，其審判以合議行之。對於前項第一審裁判之上訴或
    抗告，非以其違背法令為理由，不得為之。至其上訴狀應記
    載上訴理由，表明下列各款事項：一、原判決所違背之法令
    及其具體內容。二、依訴訟資料可認為原判決有違背法令之
    具體事實」。民事訴訟法第436條之24、第436條之25分別定
    有明文。又依同法第436條之32第2項規定準用同法第468條
    及第469條第1款至第5款規定，判決不適用法規或適用不當
    者，為違背法令；判決有同法第469條第1款至第5款所列情
    形之一者，為當然違背法令。小額事件之上訴程序，並未準
    用同法第469條第6 款規定，因之，判決不備理由或理由矛
    盾不得為小額事件上訴第二審之理由。再按為貫徹小額程序
    之簡速性，避免因上訴或抗告費時，不符訴訟利益，小額事
    件之裁判原則上宜於第一審確定，惟第一審裁判如有違背法
    令情事者，為保障當事人權益，自應許其上訴或抗告於第二
    審，故明定對於小額程序之第一審裁判，非以其違背法令為
    理由，不得上訴或抗告，從而如仍為上訴，即屬上訴不合程
    式，第二審法院應依同法第436條之32第2項準用第444條第
    1項以裁定駁回之。
二、上訴意旨略以：上訴人於原審提出之第15屆第5次94年12月
    20日、第15屆第6次95年2月22日、第16屆第8次97年3月19日
    召開之委員會議記錄，足認伊30多年來收取管理費方式均按
    50 坪、70坪、75坪之標準，而非按實際坪數，且至97年3月
    19 日亦由管理委員會以決議方式確認此一收取標準。此外
    ，被上訴人於92年1月起即擔任上訴人管理委員會主任委員
    ，至93年12月31日止，其擔任主任委員期間亦均按慣例以每
    坪45 元，依50坪計算繳納管理費，豈有因其後未續任主任
    委員即拒繳之理。原審對上開既有之管理委員會之會議記錄
    未詳予認定，即認無收取標準以50坪、70坪、75坪計算之決
    議，有判決不備理由之違法，係民事訴訟法第469條第6款之
    違背法令，為此提起本件上訴。
三、經查，上訴人前開上訴理由，無非係就原審判決未認定管理
    委員會會議紀錄之相關證據取捨、認定事實所為之指述，其
    所執原審判決有民事訴訟法第469條第6款「判決不備理由或
    理由矛盾」之情形，揆諸首揭說明，應認其上訴為不合法。
    本院即毋庸命其補正，逕以裁定駁回其上訴。
四、本件第二審訴訟費用，確定為如主文第二項所示之金額。
五、據上論結，本件上訴不合法，依民事訴訟法第436條之32第2
    項、第444條條第1項前段、第439條之19第1項、第95條、第
    78條，裁定如主文。
中    華    民    國    98    年    9     月    28    日
                  民事第六庭審判長法  官  朱漢寶
                                  法  官  張瑜鳳
                                  法  官  吳定亞
以上正本係照原本作成。
本裁定不得抗告。
中    華    民    國    98    年    9     月    28    日
                                  書記官  張婕妤


司法院資訊處製作；財團法人民間司法改革基金會備份。
